臺灣新北地方法院刑事判決　　　　　110年度審交易字第472號
公　訴　人　臺灣新北地方檢察署檢察官
被　　　告　謝朝朋



上列被告因公共危險案件，經檢察官提起公訴（110 年度偵字第
7408號），被告於準備程序中就被訴之事實認罪，檢察官聲請改
依協商程序而為判決，本院裁定行協商程序，並判決如下：
    主  文
謝朝朋駕駛動力交通工具吐氣所含酒精濃度達每公升零點二五毫
克以上，累犯，處有期徒刑陸月，併科罰金新臺幣陸萬元，徒刑
如易科罰金，罰金如易服勞役，均以新臺幣壹仟元折算壹日。
    事實及理由
壹、本案被告謝朝朋已認罪，經檢察官與被告於審判外達成協商
    合意，合意內容如主文所示。經查，上開協商合意並無刑事
    訴訟法第455 條之4 第1 項所列情形之一，檢察官聲請改依
    協商程序而為判決，本院爰不經言詞辯論，於協商合意範圍
    內為協商判決。
貳、本案犯罪事實及證據，除補充「呼氣酒精測試器檢定合格證
    書1 份（參110 年度偵字第7408號卷第12頁）」、「被告謝
    朝朋於110 年9 月30日本院準備程序及協商程序中之自白（
    參本院卷附當日各該筆錄）」為證據外，餘均引用附件即檢
    察官起訴書之記載。
叁、論罪科刑：
一、核被告所為，係犯刑法第185 條之3 第1 項第1 款之公共危
    險罪。又被告前有如附件犯罪事實欄一所載之科刑及執行紀
    錄，此有臺灣高等法院被告前案紀錄表1 份在卷可參，其於
    有期徒刑執行完畢5 年內，故意再犯本件而構成累犯，考量
    其有多次酒駕之公共危險案件，而經法院論罪科刑之個案情
    節，顯見其有一再觸犯同類犯罪之特別惡性，以及對刑罰反
    應力較為薄弱之情狀，並參酌司法院大法官會議解釋第775
    號解釋意旨，認就其本件所犯之罪加重最低本刑，與憲法罪
    刑相當之原則無違，依刑法第47條第1 項規定加重其刑。
二、爰依協商結果判決如主文所示之各刑，並就宣告之有期徒刑
    及罰金分別諭知易科罰金及易服勞役之折算標準。
肆、本判決係依刑事訴訟法第455 條之8 準用同法第454 條所製
    作之協商判決，依法僅需記載犯罪事實、證據名稱及應適用
    之法條，並得以簡略方式為之，如認定之犯罪事實、證據及
    應適用之法條，與檢察官起訴書之記載相同者，得引用之，
    附此敘明。
伍、依刑事訴訟法第455 條之2 第1 項、第455 條之4 第2 項、
    第455 條之8 、第454 條（本件依刑事判決精簡原則，僅記
    載程序法條文），判決如主文。
陸、協商判決除有刑事訴訟法第455 條之4 第1 項第1 款於本訊
    問程序終結前，被告撤銷協商合意或檢察官撤回協商聲請者
    ；第2 款被告協商之意思非出於自由意志者；第4 款被告所
    犯之罪非第455 條之2 第1 項所定得以協商判決者；第6 款
    被告有其他較重之裁判上一罪之犯罪事實者；第7 款法院認
    應諭知免刑或免訴、不受理者情形之一，及違反同條第2 項
    「法院應於協商合意範圍內為判決；法院為協商判決所科之
    刑，以宣告緩刑或2 年以下有期徒刑、拘役或罰金為限」之
    規定者外，檢察官與被告均不得上訴。
柒、如有上開可得上訴情形，應於收受判決送達後20日內向本院
    提出上訴書狀（應敘述具體理由並附繕本）。上訴書狀如未
    敘述理由，則應於上訴期間屆滿後20日內補提理由書於本院
    。
本案經檢察官吳秉林偵查起訴，由檢察官陳炎辰到庭執行公訴。
中    華    民    國    110   年    10    月    12    日
                刑事第二十四庭  法  官  李俊彥
以上正本證明與原本無異。
                                書記官  林慈恩
中    華    民    國    110   年    10    月    12    日
附錄本判決論罪之法律條文：
中華民國刑法第185 條之3
駕駛動力交通工具而有下列情形之一者，處2 年以下有期徒刑，
得併科20萬元以下罰金：
一、吐氣所含酒精濃度達每公升零點二五毫克或血液中酒精濃度
    達百分之零點零五以上。
二、有前款以外之其他情事足認服用酒類或其他相類之物，致不
    能安全駕駛。
三、服用毒品、麻醉藥品或其他相類之物，致不能安全駕駛。
因而致人於死者，處3 年以上10年以下有期徒刑；致重傷者，處
1 年以上7 年以下有期徒刑。
曾犯本條或陸海空軍刑法第54條之罪，經有罪判決確定或經緩起
訴處分確定，於五年內再犯第1 項之罪因而致人於死者，處無期
徒刑或5 年以上有期徒刑；致重傷者，處3 年以上10年以下有期
徒刑。
--------------------------------------------------------
附件：
臺灣新北地方檢察署檢察官起訴書
                                     110年度偵字第7408號
    被      告  謝朝朋  男  58歲（民國00年0月0日生）
                        住新北市○○區○○路0段000巷0弄0
                          號5樓
                        國民身分證統一編號：Z000000000號
上列被告因公共危險案件，已經偵查終結，認應提起公訴，茲將
犯罪事實及證據並所犯法條分敘如下：
        犯罪事實
一、謝朝朋前因公共危險案件，經臺灣臺北地方法院以107 年度
    交簡字第1665號判決判處有期徒刑4 月確定，於民國108 年
    2 月3 日易科罰金執行完畢。詎猶不知悔改，於110 年1 月
    24日7 時許起迄至同日8 時許止，在新竹縣新豐火車站附近
    之市場內飲用酒類後，竟仍於同日17時30分許，駕駛車牌號
    碼00-0000 號自小客貨車，欲返回位在新北市三重區中正北
    路之公司。嗣於同日18時40分許，行經新北市○○區○○路
    000 號前遭警攔查，並對其實施酒精濃度呼氣測試，結果測
    得其吐氣所含酒精濃度為0.52MG/L，始悉上情。
二、案經新北市政府警察局三峽分局報告偵辦。
        證據並所犯法條
一、證據清單及待證事實
┌───┬───────────┬────────────┐
│ 編號 │       證據名稱       │        待證事實        │
├───┼───────────┼────────────┤
│  1   │被告謝朝朋於警詢及偵查│全部之犯罪事實。        │
│      │中之自白              │                        │
├───┼───────────┼────────────┤
│  2   │新北市政府警察局酒精濃│全部之犯罪事實。        │
│      │度檢測程序暨拒測法律效│                        │
│      │果確認單、(二橋派出所)│                        │
│      │道路交通事故當事人酒精│                        │
│      │測定紀錄表、新北市政府│                        │
│      │警察局舉發違反道路交通│                        │
│      │管理事件通知單各1 份  │                        │
└───┴───────────┴────────────┘
二、核被告所為，係犯刑法第185 條之3 第1 項第1 款之服用酒
    類不能安全駕駛動力交通工具罪嫌。又被告前曾受有期徒刑
    之執行完畢，有全國刑案資料查註表在卷可參，其於5 年以
    內故意再犯本件有期徒刑以上之罪，為累犯，請參照大法官
    會議釋字第775 號解釋意旨，審酌是否依刑法累犯規定加重
    其刑。
三、依刑事訴訟法第251 條第1 項提起公訴。
    此  致
臺灣新北地方法院
中    華    民    國   110    年    3     月    7     日
                              檢  察  官  吳秉林